# 同一客户的往来抵消

提问人：xiang.wu 时间：2010-10-20 10:53:51
请教版主： 客户在不同时间（有同一年度内，也有不同年度内），由于和关联方之间的资产买卖，形成了债权债务。如果在年末客户和关联方之间达成债权债务抵消协议，并将账上的债权债务进行轧抵。此类处理是否需要考虑非货币性交易或债务重组的账务处理。

回答人：chenyiwei
这种情况应当不属于债务重组或者非货币性资产交换。债权债务的抵销按照金融工具准则关于抵销列报的规定处理。